

# Miriam Aguilar Jiménez **Técnico en Cuidados Auxiliares de Enfermería**

miriamaguilarj@gmail.com 611 178 402

Idioma: Español nativo Idioma: Inglés Avanzado

Permiso de conducir tipo B, vehículo propio

# Sobre mí

Técnico en Cuidados Auxiliares de Enfermería por pura vocación. Me gusta nutrir mi vida de las experiencias que se obtienen del trabajo en equipo que ofrece esta profesión y sobretodo de las enseñanzas que me aportan los pacientes, los cuales me han dotado de una empatía y una riqueza personal y profesional que me hacen amar mi trabajo como sanitaria.

# **Experiencia**

# Técnico en Cuidados Auxiliares de Enfermería en Hospital Vithas Sevilla (2020)

Prácticas en la unidad de URPA, monitorización y control de pacientes, asistencia a enfermería, control de almacén y reposición del mismo así como las unidades de paciente, realización de pedidos a farmacia, realización de camas, control de diuresis y drenajes.

#### Atención al cliente Grupo CAT (2019 - 2020)

Trato directo con clientes en una empresa de alquiler de coches internacional, recepción e inspección del vehículo, asistencia personalizada al cliente y sus necesidades con respecto al alquiler.

### Monitora de Servicio Educativo en Sadeco, Córdoba (2015 - 2019)

Monitora en campañas de concienciación medioambiental, talleres infantiles y con personas mayores, ferias de información, reparto de información, juegos didácticos con niños y stands informativos.

#### Cuidadora particular de ancianos (2013 - 2015)

Ayuda en casas particulares de ancianos que requieren asistencia constante, higiene, cuidado en la conservación de la musculatura, alimentación asistida, ayuda a movilización, cambios de pañal, así como el cambio de ropa de cama.

## **Formación**

**Técnico en cuidados auxiliares de enfermería** (2019-2021) Centro de Estudios Dr. Arduán, Sevilla

**Título Bachillerato en Humanidades** (2007) IES Maimónides, Córdoba

# Formación complementaria

Curso "La memoria en las personas mayores" BAC Formación

Curso "Introducción al Powerpoint para Profesionales Sanitarios" Medicarama

Curso "Sistemas de Gestión de Imagen Médica Digital" Medicarama